# 陈老师-处理亏损公司递延所得税

提问人：cpactaciaacca 时间：2019-03-11 11:42:19
陈老师， 2019 年 2 月份转按照账面净资产让下属亏损子公司，处置日累计亏损尚未在 2019 年 2 月份的全部弥补完，问题：账面上确认的递延所得税资产需要全部冲销吗?

回答人：chenyiwei
该项递延所得税资产原先是针对该被转让子公司的可抵扣亏损的，相应构成该子公司的净资产的一部分。随着对其股权转让并丧失控制权，该项递延所得税资产应随着该子公司的其他净资产一起从合并报表层面转销，纳入处置损益的计算。